臺灣臺北地方法院民事簡易判決
110年度北簡字第13242號
原      告  良京實業股份有限公司

法定代理人  平川秀一郎

訴訟代理人  周秀英  
被      告  池學清  

上列當事人間請求給付簽帳卡消費款等事件，本院於中華民國11
0年9月28日言詞辯論終結，判決如下：
    主      文
被告應給付原告新臺幣壹拾柒萬柒仟貳佰壹拾伍元，及自民國九
十五年八月三十日起至清償日止，按週年利率百分之十二計算之
利息，暨自民國九十五年十月一日起至清償日止，逾期在六個月
以內者，按上開利率百分之十，逾期超過六個月至九個月部分，
按上開利率百分之二十計算之違約金。
被告應給付原告新臺幣貳仟陸佰捌拾陸元，及其中新臺幣壹仟柒
佰肆拾貳元，自民國九十七年十二月一日起至民國一百零四年八
月三十一日止，按週年利率百分之十九點七一計算之利息，暨自
民國一百零四年九月一日起至清償日止，按週年利率百分之十五
計算之利息。
原告其餘之訴駁回。
訴訟費用新臺幣貳仟壹佰元由被告負擔百分之九十一，餘由原告
負擔。
本判決第一項得假執行。但被告以新臺幣壹拾柒萬柒仟貳佰壹拾
伍元為原告預供擔保後，得免為假執行。
本判決第二項得假執行。但被告以新臺幣貳仟陸佰捌拾陸元為原
告預供擔保後，得免為假執行。
    事實及理由
一、按當事人得以合意定第一審管轄法院，但以關於由一定法律
    關係而生之訴訟為限，前項合意，應以文書為之，民事訴訟
    法第24條定有明文。查訴外人慶豐商業銀行股份有限公司(
    下稱慶豐銀行）與被告所簽訂之信用卡約定條款第25條約定
    ，係合意以本院為本契約涉訟時之第一審管轄法院，是以原
    告向本院提起本件訴訟，本院自有管轄權。又被告經合法通
    知，未於言詞辯論期日到場，核無民事訴訟法第386條所列
    各款情事，爰依原告之聲請，由其一造辯論而為判決。另原
    告於訴訟進行中陳明聲明第1項違約金超過9期部分不請求，
    聲明第2項逾期手續費約款不請求等語(見本院卷第49頁)，
    核其所為，屬應受判決事項聲明之減縮，依民事訴訟法第25
    5條第1項第3款規定，應予准許，合先敘明。
二、原告主張：被告於民國94年9月16日與訴外人寶華商業銀行
    股份有限公司（下稱寶華銀行）訂立現金卡使用契約，約定
    借款額度最高以新臺幣（下同）500,000元為限度，於被告
    所開設帳戶內循環使用，借款動用期間以核准日起計算，為
    期3年，利息按固定週年利率12%計算，如逾期還款時，逾期
    在6個月以內者，按約定利率10%，逾期超過6個月部分，按
    約定利率20%計付違約金，期滿30日前，如被告不為書面反
    對續約之意思表示並經寶華銀行審核同意者，得以同一內容
    繼續延長3年，不另換約，其後每年屆期時亦同，詎被告自9
    5年8月29日起未依約繳款，迭催不理，尚積欠本金177,215
    元，而寶華銀行於97年4月29日將前揭對被告之現金卡債權
    讓與原告；被告於另93年3月11日與慶豐銀行訂立信用卡使
    用契約，並領用慶豐銀行所發行之信用卡使用，依約被告得
    持卡於特約商店記帳消費並應依約繳付消費款項，詎被告自
    97年11月30日起即未依約繳款，迭催不理，尚積欠消費款本
    金1,742元，利息944元，違約金18,600元，合計21,286元，
    而慶豐銀行於95年8月31日將前揭對被告之信用卡債權讓與
    訴外人慶銀資產管理股份有限公司(下稱慶銀公司)，慶銀公
    司於98年3月31日再讓與原告，並均以起訴狀繕本送達再為
    債權讓與之通知，爰依契約及債權與法律關係起訴請求，並
    聲明：㈠如主文第1項所示。㈡被告應給付原告21,286元，及
    其中1,742元，自97年12月1日起至104年8月31日止，按週年
    利率19.71%計算之利息，暨自104年9月1日起至清償日止，
    按週年利率15%計算之利息。
三、被告經合法通知，未於言詞辯論期日到場，亦未提出書狀作
    何聲明陳述。
四、本院得心證之理由：
　㈠請求給付寶華銀行現金卡本金及慶豐銀行信用卡消費款本金
    及利息部分：
　　經查，原告前揭主張，業據其提出與其所述相符之寶華銀行
    現金卡申請書、寶華銀行現金卡循環信用貸款契約、寶華銀
    行現金卡約定書、寶華銀行現金卡分攤表、寶華銀行債權讓
    與證明書暨債權讓與公告、慶豐銀行信用卡申請書、慶豐銀
    行信用卡約定條款、慶豐銀行信用卡分攤表、慶豐銀行債權
    讓與證明書、慶銀公司債權讓與證明書為證，堪認原告上開
    主張為真實。故原告請求給付寶華銀行現金卡本金177,215
    元及慶豐銀行信用卡消費款1,742元，利息944元，合計2,68
    6元，均洵屬有據。
　㈡請求給付慶豐銀行信用卡之違約金部分：
　　按當事人得約定債務人於債務不履行時，應支付違約金；約
    定之違約金額過高者，法院得減至相當之數額，民法第250
    條第1項、第252條，分別定有明文。又查定型化契約條款，
    乃企業經營者為與不特定多數消費者訂立同類型契約之用，
    所提出預先擬定之契約條款。由於該條款內容係企業經營者
    所預先、片面擬定，通常僅為自身之最大利益考量，將不利
    益之風險轉嫁由消費者承擔，而一般消費者於訂約之際，亦
    因缺乏詳細審閱之機會及能力，或因市場壟斷而無選擇機會
    ，或因經濟實力、知識水準造成締約地位實質上之不平等，
    以致消費者對於該內容僅能決定接受或不接受，別無討價還
    價之餘地。末查，依被告與慶豐銀行所簽訂之信用卡約定條
    款第15條第2項約定循環信用利息按年息19.71%計算，第16
    條約定延滯第1個月計付逾期手續費(違約金)150元，延滯第
    2個月當月加計付逾期手續費(違約金)300元，延滯第3個月
    以上每月加計付逾期手續費(違約金)600元(見本院卷第20頁
    )，則信用卡循環信用利息合併違約金計算，已逾民法第205
    條規定之法定利率上限，原告有規避法定利率上限予以巧取
    利益之嫌，依上開說明，本院認原告請求給付慶豐銀行信用
    卡違約金18,600元，已逾法定利率上限而屬過高，對被告有
    失公平，爰予刪除。
　㈢從而，原告請求如主文第1、2項所示之金額及利息，為有理
    由，應予准許，逾此範圍之請求，為無理由，應予駁回。
五、本件原告勝訴部分係就民事訴訟法第427條訴訟適用簡易程
    序所為被告敗訴之判決，依同法第389條第1項第3款規定，
    應依職權宣告假執行，並依同法第392條第2項規定，依職權
    宣告被告預供擔保，得免為假執行。
六、訴訟費用負擔之依據：民事訴訟法第79條。本件訴訟費用額
    ，依後附計算書確定如主文第4項所示金額。
中　　華　　民　　國　　110 　年　　10　　月　　12　　日
                  臺北簡易庭    法　官  葉藍鸚
訴訟費用計算書                               
項　　　　目             金 　額（新臺幣）　　    備  註
第一審裁判費　　　       2,100元
合　　　　計　　　       2,100元
以上正本係照原本作成。
如不服本判決，應於判決送達後20日內向本庭提出上訴狀（須按
他造當事人之人數附繕本）。如委任律師提起上訴者，應一併繳
納上訴審裁判費。
中　　華　　民　　國　　110 　年　　10　　月　　12　　日
                                書記官  林錫欽